臺灣宜蘭地方法院刑事裁定　　　　　　　100年度聲再字第2號
抗　告　人　張憶如
上列抗告人因偽造文書案件，不服本院中華民國100年5月13日駁
回聲請再審之裁定（100年度聲再字第2號），提起抗告，本院裁
定如下：
    主  文
抗告駁回。
    理  由
一、按刑事訴訟法第405條規定，不得上訴於第三審之案件，其
    經第二審法院所為裁定，不得抗告。又對簡易判決所為第二
    審上訴，準用第三篇第一章及第二章除第361條以外之規定
    ；對簡易程序案件所為裁定之抗告，準用第四篇之規定，刑
    事訴訟法第455之1條第3項至第5項分別定有明文。從而，對
    於簡易判決，提起第二審上訴，經管轄第二審之地方法院合
    議庭為第二審判決者，因第三篇第三章有關第三審規定，不
    在刑事訴訟法第455之1條第3項所定準用範圍內，即不得對
    上述簡易案件第二審判決提起第三審上訴，則對於該管第二
    審地方法院合議庭所為之裁定，亦不得提起抗告。縱原裁定
    正本誤載為得抗告字樣，亦不發生法律之效力（最高法院69
    年度台抗字第137號判例參照）。
二、查抗告人張憶如因偽造文書案件，先經本院於民國98年6月
    22日以98年度簡字第462號簡易判決判處有期徒刑6月，如易
    科罰金，以新台幣900元折算壹日，減為有期徒刑3月，如易
    科罰金，以新台幣900元折算壹日，抗告人提起上訴，再經
    本院二審合議庭以98年度簡上字第66號判決上訴駁回確定，
    此有上開判決書附卷可參，並經本院依職權調取全案卷證核
    閱無誤。嗣抗告人針對本院98年度簡上字第66號確定判決聲
    請再審，本院合議庭認再審之程序違背規定，於100年5月13
    日駁回再審聲請，抗告人收受本院上開裁定後，即於同年月
    29日以電子郵件方式提起本件抗告，又其書狀雖未具體載明
    抗告意旨，然揆諸前開法條規定及判例意旨，抗告人所犯上
    開之罪經本院合議庭即第二審法院為判決後即確定，不得上
    訴於第三審法院，而本院合議庭即第二審法院所為之裁定，
    亦不得抗告。故抗告人針對本院合議庭於100年5月13 日所
    為之駁回再審聲請之裁定提起抗告，法律上即不應准許，應
    予以駁回。
三、至本院原駁回再審裁定末行雖贅載有「如不服本裁定，應於
    送達後五日內，向本院提出抗告狀」等語，然該記載與規定
    不符，係原裁定正本誤載，已由書記官於100年7月14日處分
    更正為「本裁定不得抗告」，並將該處分書送達予抗告人，
    再案件得否抗告，係以法律規定為準，不因裁判附記有誤而
    改變，故該誤植之記載仍不發生本院裁定因此更易為得抗告
    之法律上效力，併此敘明。
四、爰依刑事訴訟法第408條第1項前段，裁定如主文。
中    華    民    國   100    年    7     月    15    日
                  刑事第二庭審判長法  官  林惠玲
                                  法  官  劉家祥
                                  法  官  王耀興
以上正本證明與原本無異。
本裁定不得抗告。
                                  書記官  林家妮
中    華    民    國   100    年    7     月    18    日